【裁判字號】    94,易,2210
【裁判日期】    950223
【裁判案由】    毒品危害防制條例
【裁判全文】
臺灣臺北地方法院刑事判決              94年度易字第2210號
公  訴  人  臺灣臺北地方法院檢察署檢察官
被      告  甲○○
                    （另案在台灣台北監獄台北分監執行中）
上列被告因毒品危害防制條例案件，經檢察官提起公訴（94年度
毒偵字第2497號），本院判決如下：
    主  文
本件免訴。
    理  由
一、公訴意旨略以：被告甲○○前因施用第二級毒品安非他命案
    件，經送觀察、勒戒後，認無繼續施用毒品傾向，由臺灣板
    橋地方法院檢察署檢察官於民國八十八年五月二十日以八十
    八年度偵字第一０七四七號為不起訴處分確定；復因施用安
    非他命案件，經送觀察、勒戒後，認有繼續施用毒品傾向，
    經送強制戒治，並由臺灣板橋地方法院以八十八年度易字第
    四六四七號判處有期徒刑六月確定；嗣其經同院裁定停止戒
    治，所餘期間付保護管束，惟於保護管束期間內，又因施用
    安非他命案件，經撤銷保護管束繼續執行強制戒治，於九十
    年二月二十日強制戒治執行期滿，並經同院以八十九年度易
    字第二七七七號判處有期徒刑七月確定，於九十一年三月二
    日執行完畢；再因施用安非他命案件，經送強制戒治後，於
    九十三年一月九日因法律修正停止執行戒治，並經臺灣板橋
    地方法院九十二年度易字第一一九六號判處有期徒刑八月確
    定，於九十三年九月八日執行完畢。詎其猶不知悔改，復基
    於施用第二級毒品安非他命之概括犯意，於九十四年八月十
    三日某時許起，至同年月二十日採尿往前回溯九十六小時內
    之某日時止，在臺北縣新莊市○○○路附近某友人之住處等
    地，連續施用第二級毒品安非他命；嗣為警於同年八月二十
    日凌晨零時十分許，在臺北市○○區○○路二段三二０巷三
    十六弄三十二號五樓其居所查獲，並扣得施用毒品之器具安
    非他命吸食器二組及殘渣袋三只。因認被告涉有毒品危害防
    制條例第十條第二項施用第二級毒品罪嫌。
二、按案件曾經判決確定者，應為免訴之判決，此項原則關於實
    質上一罪或裁判上一罪，均有其適用。連續犯係裁判上一罪
    ，其一部分犯罪事實曾經判決確定者，其效力當然及於全部
    ，故檢察官復將其他部分重行起訴，亦應諭知免訴之判決，
    最高法院著有四十九年臺非字第二○號判例足資參照。又按
    犯罪事實具有連續性或繼續性者，在實體上為一罪，在訴訟
    法上為同一客體，具有不可分割性，故檢察官雖就其犯罪事
    實之一部起訴，依刑事訴訟法第二百六十七條之規定，其效
    力及於全部，但其效力及於全部之何一時點，自應予界定，
    最高法院三十二年上字第二五七八號判例意旨及八十二年度
    第四次刑事庭會議，均係就經言詞辯論之有罪判決，其確定
    判決既判力之時點，係以最後審理事實法院宣示判決時為準
    ，因最後審理事實法院宣示判決後始行發生之事實，非該法
    院所得審判，即為該案判決之既判力所不能及。而簡易判決
    因其不經言詞辯論，並不經宣示判決程序（刑事訴訟法第四
    百五十五條），該判決自應以正本送達於當事人時，始對外
    發生效力，則地方法院依簡易程序判決後，因未上訴而確定
    ，其判決確定既判力對於時間效力之範圍，應以判決最初送
    達之日期為既判力之時點，合先敘明。
三、查被告前因施用第二級毒品安非他命案件，經台灣板橋地方
    法院以九十四年簡字第三六二七號判決判處有期徒刑八月，
    於九十四年十月三日確定，有卷附台灣高等法院被告前案紀
    錄表、判決書各一份可稽，上開確定判決認定被告係於九十
    四年五月二十日採尿前回溯九十六小時內之某時許，在不詳
    處所，施用第二級毒品安非他命，該簡易判決最初對外送達
    生效之日期為九十四年八月二十三日，有台灣板橋地方法院
    送達證書一份在卷可稽，是倘與上開認定事實具有連續犯裁
    判上一罪關係之事實，且在前開確定判決最初送達之日前所
    發生者，依前開說明，自為該確定判決既判力效力所及，不
    能再為實體裁判，而應為免訴之判決。又本件公訴意旨認被
    告係於九十四年八月十三日某時許至同年月二十日回溯九十
    六小時內某時許，在臺北縣新莊市○○○路附近友人住處內
    施用第二級毒品安非他命，此部分事實經被告於本院訊問時
    坦認屬實，復有卷附臺灣檢驗科技股份有限公司濫用藥物檢
    驗報告一紙（被告為警查獲時採集之尿液經以氣相層析質譜
    儀法檢驗呈甲基安非他命及安非他命陽性反應）可佐，此部
    分犯罪事實固堪認定，然上揭犯罪事實之發生日在上開確定
    判決最初送達之日前，且衡諸施用毒品具有成癮性、依賴性
    ，另訊之被告亦坦承：九十四年五月至同年九月間斷斷續續
    有在施用等語（見本院九十五年一月十一日準備程序筆錄）
    ，是被告於前開確定判決所認定及本件公訴意旨所指之施用
    第二級毒品犯行，顯均基於概括犯意而為，屬連續犯裁判上
    一罪之關係，故公訴意旨所指之犯罪事實，業為前揭確定判
    決效力所及，依照首開說明，本件爰不經言詞辯論，逕為諭
    知免訴之判決。
據上論斷，應依刑事訴訟法第四百五十二條、第三百零二條第一
款、第三百零七條，判決如主文。
中    華    民    國    95    年    2    月    23    日
                  刑事第十三庭審判長法  官 朱瑞娟
                                    法  官 陳慧萍
                                    法  官 吳佳薇
上正本證明與原本無異。
如不服本判決應於送達後十日內向本院提出上訴狀
中    華    民    國    95    年    2     月    27    日
                                    書記官 潘文賢


司法院資訊處製作；財團法人民間司法改革基金會備份。
